【裁判字號】    98,易,471
【裁判日期】    980527
【裁判案由】    竊盜
【裁判全文】
臺灣彰化地方法院刑事判決               98年度易字第471號
公  訴  人  臺灣彰化地方法院檢察署檢察官
被      告  乙○○
                      號
輔  佐  人  甲○○
上列被告因竊盜案件，經檢察官提起公訴（九十八年度偵字第二
八七六號），本院判決如下：
    主  文
乙○○竊盜，處拘役拾日，如易科罰金，以新臺幣壹仟元折算壹
日，緩刑貳年。
    事  實
一、乙○○為已滿八十歲之人，基於意圖為自己不法所有之竊盜
    犯意，於民國九十八年三月二十三日上午十一時許，騎乘其
    所有之三輪車，前往彰化縣彰化市○○街一八五號旁之空地
    ，竊取丙○○所有、置放在該空地上之鐵製雞籠二個（價值
    合計約新臺幣五百元），得手後，旋即騎乘上開三輪車將竊
    得物品載離現場。嗣經丙○○查覺鐵製雞籠失竊，並報警處
    理，經警於同日上午十一時二十分許，在彰化縣彰化市○○
    街一八四號前，當場查獲乙○○，並扣得鐵製雞籠二個（經
    警發還丙○○），而查悉上情。
二、案經彰化縣警察局彰化分局報告臺灣彰化地方法院檢察署檢
    察官偵查起訴。
    理  由
一、按被告以外之人於審判外之言詞或書面陳述，除法律有規定
    者外，不得作為證據。被告以外之人於審判外之陳述，雖不
    符前四條之規定，而經當事人於審判程序同意作為證據，法
    院審酌該言詞陳述或書面陳述作成時之情況，認為適當者，
    亦得為證據。當事人、代理人或辯護人於法院調查證據時，
    知有第一百五十九條第一項不得為證據之情形，而未於言詞
    辯論終結前聲明異議者，視為有前項之同意。刑事訴訟法第
    一百五十九條第一項、第一百五十九條之五分別定有明文。
    經查，證人即被害人丙○○於警詢時之證述，雖屬被告以外
    之人於審判外之言詞陳述，為傳聞證據，然經本院於審理時
    當庭直接提示而為合法之調查，被告未於言詞辯論終結前聲
    明異議，本院復審酌該言詞陳述係由證人出於自由意識而陳
    述，並無非法取證之情況，依刑事訴訟法第一百五十九條之
    五之規定，認上開證人於警詢時之證述，應得採為認定本件
    犯罪事實所憑之證據。
二、訊據被告對於上開時地騎乘三輪車載走鐵製雞籠二個之事實
    ，固坦承不諱，然矢口否認有何竊盜之犯行，辯稱：伊認為
    那是沒有人要的云云。然查，上開事實，業經被告於警詢時
    ，自白無訛，核與證人丙○○於警詢時，證述之情節相符，
    復有照片四幀、扣押物品目錄表一紙、贓物認領保管單一紙
    在卷可稽。再者，被告行竊地點即彰化縣彰化市○○里○○
    街一八五號旁之空地上，除被告竊取之二個鐵製雞籠外，另
    整齊疊放數個形狀、大小均相同之鐵製雞籠，此有現場照片
    一幀在卷可佐，顯非無人所有之拋棄物甚明。況且，被告前
    於九十七年七月八日、同月二十一日，亦在同一地點，先後
    竊取丙○○所有之鐵製雞籠十二個，經檢察官以犯罪情節輕
    微為由，以職權不起訴處分在案，此有臺灣彰化地方法院檢
    察署檢察官九十七年度偵字第七六○三號不起訴處分書、臺
    灣高等法院被告前案紀錄表各一份在卷為證，益徵被告早已
    知悉置放該處之鐵製雞籠係丙○○所有。被告上開抗辯，顯
    係事後卸責之詞，不足採信。本件事證明確，被告竊盜之犯
    行，應堪認定。
三、核被告所為，係犯刑法第三百二十條第一項之竊盜罪。又被
    告係十年十月十五日出生，此有年籍資料在卷可考，其為本
    件竊盜行為時，為滿八十歲之人，爰依刑法第十八條第三項
    規定，減輕其刑。爰審酌被告前因竊盜案件，經臺灣彰化地
    方法院檢察署以九十七年度偵字第七六○三號為職權不起訴
    處分確定後，猶再犯本件竊盜犯行，原不宜輕縱，然考量被
    告竊得之物品價值不高，被害人所生損害尚屬輕微，及其犯
    罪之動機、目的、手段、生活狀況、智識程度等一切情狀，
    量處如主文所示之刑，並諭知易科罰金折算之標準。再被告
    雖曾因竊盜案件，經本院以七十九年度易字第一○四六號判
    處有期徒刑四月，緩刑三年，並於八十年一月十六日確定，
    然該緩刑期滿，緩刑之宣告並未經撤銷，其刑之宣告，即失
    其效力，而與未曾因故意犯罪受有期徒刑以上刑之宣告相同
    ，有臺灣彰化地方法院檢察署刑案資料查註紀錄表及臺灣高
    等法院被告前案紀錄表各一份在卷可考，其因一時失慮，致
    罹刑典，且年事已高，經此偵審程序與論罪科刑之教訓後，
    當知所警惕，而無再犯之虞，本院認所宣告之刑，以暫不執
    行為適當，爰依刑法第七十四條第一項第一款，宣告緩刑二
    年，用啟自新。
據上論斷，應依刑事訴訟法第二百九十九條第一項前段，刑法第
三百二十條第一項、第十八條第三項、第四十一條第一項前段、
第七十四條第一項第一款，刑法施行法第一條之一，判決如主文
。
本案經檢察官林子翔到庭執行職務。
中    華    民    國    98    年    5     月    27    日
                        刑事第六庭    法  官  鄭舜元
以上正本證明與原本無異。
如不服本判決應於收受判決後10日內向本院提出上訴書狀，並
應敘述具體理由。其未敘述上訴理由者，應於上訴期間屆滿後
20日內向本院補提理由書(均須按他造當事人之人數附繕本)
「切勿逕送上級法院」。
告訴人或被害人對於判決如有不服具備理由請求檢察官上訴者，
其上訴期間之計算係以檢察官收受判決正本之日期為準。
中    華    民    國    98    年    5     月    27    日
                                      書記官  陳秀香
附錄：論罪科刑法條
中華民國刑法第320條
意圖為自己或第三人不法之所有，而竊取他人之動產者，為竊盜
罪，處5年以下有期徒刑、拘役或5百元以下罰金。
意圖為自己或第三人不法之利益，而竊佔他人之不動產者，依前
項之規定處斷。
前二項之未遂犯罰之。


司法院資訊處製作；財團法人民間司法改革基金會備份。
